# **Eduardo Salguero López**

Website: http://edusalguero.com/

LinkedIn: https://linkedin.com/in/edusalguero

GitHub: https://github.com/edusalguero

Email: edusalguero@gmail.com

Teléfono: +34.650074563

### Resumen

**Ingeniero de software** con más de **10 años de experiencia**. En mi carrera he tenido contacto con varios lenguajes de programación como C#, Python o JAVA aunque me he centrado en **PHP** y JavaScript. Tengo gran experiencia en desarrollo web y arquitecturas complejas y me gusta crear software elegante y eficiente que sea capaz de ser leído facilmente y aporte valor a sus usuarios.

He estado involucrado en varios proyectos exitosos, como programador, **gestor de proyectos** o **liderando equipos**, participando en el análisis, diseño y desarrollo. Creo en las **técnicas ágiles** y soy Scrum Master certificado. Además dedico gran parte de mi tiempo libre a una **formación continua** y a programar, siendo estas mis principales aficiones. Me apasiona el desarrollo de software en general y soy muy curioso. También me considero una persona responsable y un jugador de equipo, preparado para superar cualquier reto.

Tengo un fondo GNU/Linux, aunque en casa uso MAC, y me gusta realizar ciertas tareas de administración de sistemas. Creo que conocer el stack en el que uno trabaja ofrece ventajas interesantes a la hora de aportar soluciones.

## **Experiencia**

Cofundador / Senior Full Stack Developer en hosting4devs. jun 2016 - Actualidad

En hosting4devs he participado en las decisiones de diseño e implementación del backend y frontend de la plataforma basada en **microservicios**. Además junto con mi socio hemos definido el producto y gestionado todo el ciclo de vida de construcción del software necesario para dar vida a al mismo.

Stack principal empleado en la plataforma:

PHP (versiones 5 y 7)

- RabbitMQ
- Memcached
- MySQL
- SQLite
- Apache/NGINX
- Ansible
- Haproxy
- Vagrant
- Git
- ES6 con Webpack
- Gulp
- Sass y Less
- Docker

### Senior web developer en A Navalla suiza S.L.. jun 2016 - feb 2016

Desarrollador fullstack en proyectos internos y para clientes en un entorno de despliegue e integración continua con Jenkins, Git y GitHub.

Backend developer en PHP aplicando principios SOLID con Laravel 5, MySQL y frontend con ES6, webpack, gulp, grunt y nodejs.

```
Team leader en Dinahosting S.L.. sep 2009 - jun 2016
```

Después de haber pasado por diferentes puestos ligados con el desarrollo web en la empresa pasé a gestionar un equipo de entre 6 y 11 desarrolladores reportando directamente a la dirección. En equipo definimos y construimo el producto y herramientas internas de la empresa principalmente en PHP.

Además el equipo mantiene y refactoriza código y procesos legacy en un entorno de integración/desarrollo continuo con una media de 5 publicaciones diarias a producción en el proyecto principal.

```
Senior developer (PHP & JavaScript) en Dinahosting S.L.. feb 2009 - sep 2009
```

En este periodo me he dedicado a desarrollos en PHP, creando tanto librerias propias como extendiendo Zend Framework y con MySql como gestor de bbdd. También he realizando labores de frontend con Javascript y JQuery, en concreto el motor JS del panel de control que simulaba un escritorio publicado en octubre de ese año.

```
Fullstack web Developer como freelance. ene 2005 - sep 2009
```

He trabajado como desarrollador freelance utilizando PHP principalmente. En este periodo desarrollé un MVC y un CMS propio para construir las webs de mis clientes. En esta etapa también realicé labores de maquetador HTMI/CSS. Gestioné alrededor de 10 proyectos directamente con clientes finales de diferentes y variados perfiles, desde la Universidade de

Santiago de Compostela a empresas del sector del ocio o autónomos con intereses varios.

Junior Web Developer en Dinahosting S.L.. may 2008 - feb 2009

He trabajado como desarrollador integrando nuevas funcionalidades javascript en proyectos legacy además de desarrollar nuevas librerias en PHP e integrarlas con un MVC desplegado propio de la empresa.

Dotnet Developer y PHP Developer en CIRCULO GACELA SL. oct 2006 - jun 2008

En una primera etapa de teletrabajo como programador web en PHP y JS realicé implentaciones usando un framework muy rudimentario desarrollado por la empresa y programando sitios web para clientes, además de realizar labores de administrador de sistemas básicas.

En una segunda fase me dediqué a diseñar y construir una aplicacion en C# que consumía datos de una API XML sobre PHP y MySQL para gestionar los servicios que ofrecía la empresa a sus clientes.

### Educación

### **Estudios**

**Grado en Ingeniería Informática**. 2013 - actualidad

Itinerario de Ingeniería del Software

Universitat Oberta de Catalunya.

A falta de TFG y Proyecto de ingeniería de Software. Finalización prevista para junio de 2017.

CISCO Networking Academy Program: CCNA, Wireless & Network Security. 2006 - 2008

Universitat Oberta de Catalunya.

Ingeniería Técnica en Informática de Sistemas. 2001 - 2005

Universidade de A Coruna.

## **Cursos y certificaciones**

Certified ScrumMaster® por la Scrum Alliance. sep 2015

Curso de certificación impartido por Xabier Quesada de Agilar

Licencia 000455894

#### M101P MongoDB for Developers nov 2014

MongoDB, Inc.

Licencia 0c196073f2784dd2ba2a9f259fa68df3

Visual Basic .NET ene 2008 - mar 2008

60h - Plan Avanza (MITYC) - PcCarrier.

Formación Online.

### **Idiomas**

**Español** - Competencia bilingüe o nativa.

Gallego - Competencia bilingüe o nativa.

**Inglés** - Competencia profesional media.

**Portugués** - Competencia profesional media.

## **Proyectos destacados**

**Dinahosting y CloudFlare**. oct 2015

En octubre de 2015 Dinahosting añade soporte de CloudFlare a sus servicios directamente en su panel de control. La integración necesitó de la construcción en PHP de los clientes de Client Interface API y Hosting Provider API. El proyecto integró la gestión de la demanda y el ciclo de vida de las subscripciones de CloudFlare en los sistemas de la organización.

Sistema de facturación y pagos de Dinahosting. dic 2012 - actualidad

El proyecto consiste en una solución de facturación y pagos construida con PHP. El backend contiene la lógica de negocio necesaria para gestionar las operaciones de pago y facturación de Dinahositng. El sistema soporta miles de operaciones diarias con un incremento anual del 20% de media en el número de transacciones.

El software gestiona pagos usando varias pasarelas como PayPal, trarjetas de débito y crédito, transferencias e incluye pagos recurrentes. Además proporciona las herramientas de gestión de la facturación, contabilidad y pagos de la organización mediante una interfaz web. También se integra con el Punto General de Entrada de Facturas electrónicas de la Administración General del Estado (FACe).

#### Versión móbil del panel de control de Dinahosting. jun 2013

La versión mobil del panel de control de Dinahosting es una apliación JS desarrollada usando Backbone.js sobre la API pública de la organización. Durante el desarrollo del producto la API fué extendida para cubrir todas las necesidades de la aplicación.

Panel de control para Android e iOS de Dinahosting. dic 2013

Basada en el desarrollo de la versión mobil del panel la aplicación JS fué convertida a una aplicación nativa de Android e iOS usando PhoneGap.

Panel de control 2013 de Dinahosting. mar 2013 - actualidad

En 2013 Dinahosting lanza la última versión de su panel de control. La nueva release no fue únicamente una revisión de su diseño sino también una completa refactorizacion de la capa de presentación y una revisión de la capa de aplicación. Todos los componentes del proyecto fueron construidos por un equipo hetereogeneo de diseñadores, redactores, y desarrolladores PHP, JS y CSS.

El panel de control está en un proceso de desarrollo continuo y el equipo añade nuevos productos y funcionalidades frecuentemente.

Sistema de aprovisionamiento de servicios de Dinahosting. ene 2009 - actualidad

El sistema de aprovisionamiento de productos y servicios permite a Dinahosting manejar la demanda y el ciclo de vida de los productos. Se encuentra integrado y gestiona diversas APIs, desde internas como la API del Servicio de Nombres de Dominios, Hosting o VPS a servicios externos como goMobi o CloudFlare. Podemos decir que el sistema funciona tanto por eventos como mediante suscripciones dependiendo del tipo de servicio.

El proyecto está envuelto en un desarrollo y mejora continua con el objetivo de añadir nuevos productos y servicios y ser más mantenible y eficiente. El sistema está implementado en un 90% usando PHP y MySQL como SGBD, hace uso también de RabbitMQ y otros sistemas de intercambio de mensajes más básicos.

Panel de contol, web y tienda 2009 de Dinahosting. ene 2009 - actualidad

En septiembre de 2009 Dinahosting lanzó una nueva versión de su panel de control, web pública y tienda dentro de un proceso de reescritura de gran parte de sus sistemas.

El proyecto estaba formado por 3 componentes:

 Web pública y tienda: la nueva imagen pública y la nueva tienda fue construida usando Zend Frameword en el backend y JS puro y jQuery en el frontend. Este componente fue reemplazado en Julio de 2011 por una nueva versión con pequeños cambios sobre la versión inicial.

- Panel de control de usuarios: el panel de control en su momento planteó un innovador concepto al simular un entorno de escritorio. El motor JavaScript fue implementado por el equipo de Dinahosting usando jQuery, AJAX y otras técnicas del lado del cliente. El backend fue escrito completamente en PHP y permitía la gestión de productos y servicios a más de 50.000 clientes a lo largo del mundo. A mediados de 2013 el panel de control fue reemplazado por una nueva versión.
- Panel de control de la organización: con la refactorización de Dinahosting una nueva versión del panel de gestión interna fue diseñada e implementada. Permite al equipo gestionar el sistema de facturación, servicios y los clientes.

Todos los componentes del proyecto fueron construidos por un equipo hetereogeneo de diseñadores, redactores, y desarrolladores PHP, JS y CSS. Todo fuE localizado en 5 lenguajes usando un sistema propio.

En el 2015 el panel de control de la organización continúa siendo usado y se encuentra en un proceso de mejora y revisión continua.

Creowebs: site builder de Dinahosting. abr 2012

Creowebs es un constructor de webs para personas sin conocimiento de HTML/CSS y JS. Está construído con PHP, JS y MySQL. La apliación provee vista de diseño y edición sobre un conjunto de plantillas predefinidas que con un conjunto de módulos y bloques configurables permite crear webs simples. La construcción de los sitios dinámicos se basa en un fork propio de Concrete5 que después, mediante un *web scraper*, son rastreados generando la web estática que Creowebs publica directamente en hostings gratuitos y premium de Dinahosting.

Creowebs es un sistema distribuido con un panel de control en un servidor master y varios servidores secundarios donde realmente se construyen los sitios. El proyecto está actualmente on-line y el servicio es gratuito 100%.

#### Portal del "Colexio de Educadoras e Educadores Sociais de Galicia". dic 2009`

El portal del CEESG pretendía aglutinar en un único sitio web todos los recursos que el colegio profesional y sus colegiados necesitaban en el día a día.

Consta de cuatro componentes destacados:

- Página web pública y blog.
- Zona de colegiados con foros, calendarios, ofertas de empleo y una red social simple para la comunicación entre los miembros del colegio.
- Panel de administración para la gestión de los contenidos públicos, foros, calendarios, usuario y demás recursos.
- Gestor y editor "wisiwyg" de Newsletters.

Absolutamente toda la página web se construye dinámicamente y se gestiona mediante un CMS propio. El CMS denominado Quiloweb fue implementado en la construcción del proyecto

y dio vida a otras 8 web de las cuales alguna aún se encuentra online.

#### Proyecto de investigación "Diccionario Galego de Pedagoxía" de la USC. dic 2007

El "Diccionario Galego de Pedagoxía" fue un proyecto promovido por la Secretaría Xeral de Política Lingüística de la Xunta de Galicia y gestionado por la Universidade de Santiago de Compostela desde el grupo de investigación Sepa de la Facultade de Ciencias da Educación.

El proyecto tenía tres componentes:

- Página pública para la búsqueda de los términos publicados del diccionario.
- Herramienta de trabajo: panel de control donde los autores y autoras de forma colaborativa gestionan, editan y revisan los términos del futuro diccionario. Además permite la consulta de novedades y noticias de interés durante la maduración del proyecto.
- Exportador de contenidos en formato XML para la posterior maquetación e impresión editorial.

La presentación pública del diccionario tiene lugar en el 2010 con un total de 176 especialistas colaboradores.

ICE Círculo Gacela de Circulo Gacela S.L. nov 2007

El ICE Círculo Gacela (Interfaz Cliente Empresa) fue una aplicación creada para conectar de forma sencilla a los clientes con las diferentes áreas de la empresa. El proyecto estaba formado por dos componentes:

- Un servicio web XML sobre un entorno LAMP como interfaz a los servicios de la empresa.
- Una apliación .NET que proporcionaba una interfaz de usuario y un sistema de notificaciones y de gestión de solicitudes.

La aplicación permitía abrir nuevas solicitudes de servicio y gestionarlas, adjuntar documentación y descargar documentos y formularios.